臺灣板橋地方法院刑事判決　　　　　　　96年度訴字第1967號
公　訴　人　臺灣板橋地方法院檢察署檢察官
被　　　告　甲○○
　　　　　　庚○○
上二人共同
選任辯護人　鄧翊鴻律師
被　　　告　辛○○
選任辯護人　廖本揚律師
上列被告等因妨害自由等案件，經檢察官提起公訴（96年度偵字
第5036、10017 號），被告等於準備程序中就被訴事實為有罪之
陳述，經告知簡式審判程序之旨，並聽取當事人之意見後，本院
合議庭裁定由受命法官獨任進行簡式審判程序，並判決如下：
    主      文
甲○○共同私行拘禁，處有期徒刑捌月；減為有期徒刑肆月，如
易科罰金，以新臺幣壹仟元折算壹日。
庚○○共同私行拘禁，累犯，處有期徒刑捌月，減為有期徒刑肆
月，如易科罰金，以新臺幣壹仟元折算壹日。
辛○○共同意圖為自己不法之所有，以恐嚇使人將本人之物交付
，處有期徒刑陸月，如易科罰金，以新臺幣壹仟元折算壹日；減
為有期徒刑月，如易科罰金，以新臺幣壹仟元折算壹日。
    事實及理由
一、本件犯罪事實及證據，除補充前科事實：(一)甲○○前於民國
    93年間，因侵占案件，經臺灣高等法院臺南分院以93年度上
    訴字第400 號判決判處有期徒刑1 年確定；又於94年間，因
    偽造文書案件，經臺灣雲林地方法院以94年度訴字第101 號
    判決判處有期徒刑1 年8 月確定；上開二罪刑經送監接續執
    行，於95年5 月2 日縮短刑期假釋出監（仍於假釋期間，尚
    未執行完畢）；(二)庚○○於92年間，因過失傷害案件，經臺
    灣雲林地方法院以92年度交簡字第101 號判決判處有期徒刑
    2 月確定；於同年間，因故意犯妨害家庭、竊盜案件，經同
    法院以92年度港簡字第226 號、95年度易字第494 號判決分
    別判處有期徒刑6 月、6 月確定；前揭三罪刑經同法院93年
    度聲字第560 號裁定定應執行有期徒刑1 年1 月確定，入監
    執行於94年5 月18日縮短刑期假釋出監，於94年6 月29日縮
    刑期滿執行完畢；並補充證據：被告甲○○、庚○○、辛○○、共同被告丁○○、丙○○、戊○○、乙○○等人於本院
    訊問時之自白外，均引用如附件檢察官起訴書之記載。
二、核被告甲○○、庚○○二人所為，均係犯刑法第302 條第1
    項之私行拘禁罪；被告辛○○所為，係犯刑法第346 條第1
    項之恐嚇取財罪。被告甲○○、庚○○二人與被告丁○○、
    丙○○、戊○○、乙○○間，就被訴之私行拘禁犯行，有犯
    意聯絡及行為分擔，均為共同正犯。被告辛○○與被告丁○○及綽號「阿宏」、「烘爐」等人間，就被訴之恐嚇取財犯
    行，有犯意聯絡及行為分擔，皆為共同正犯。被告辛○○以
    一恐嚇取財行為同時向告訴人己○○、癸○○恐嚇取財，觸
    犯相同之罪名，為想像競合犯，應依刑法第55條之規定，從
    一重處斷。被告庚○○有如事實一之(二)所補充之故意犯罪之
    科刑及執行情形（不含前開補充之過失傷害前科），有臺灣
    高等法院被告前案紀錄表在卷可稽，其於上開有期徒刑執行
    完畢後5 年內，故意再犯本案有期徒刑以上之罪，為累犯，
    應依刑法第47條第1 項之規定，加重其刑。爰審酌被告甲○○、庚○○有如前開一所補充之前科事實，有臺灣高等法院
    被告前案紀錄表在卷可佐，素行不佳，猶不分是非，受人指
    使而參與強行拘禁他人之犯行，另被告辛○○僅因受人指使
    而參與恐嚇取財之犯行，應予非難，惟兼衡其三人均非主要
    指使之人，參與情節較為輕微，且被告辛○○於共同實施恐
    嚇取財犯行時，尚考量告訴人癸○○之懇求，向被告丁○○
    表示僅命癸○○交出新臺幣（下同）30,000元，而將另一半
    30,000元留予癸○○，所為之危害尚非甚鉅，且其三人已取
    得告訴人壬○○、己○○、癸○○之諒解（見本院96年8 月
    6 日準備程序筆錄第3 頁）及犯後均能坦承犯行，知所悔悟
    等一切情狀，分別量處如主文所示之刑，並就被告辛○○部
    分，諭知易科罰金之折算標準，以示懲儆。另被告丁○○、
    丙○○、戊○○、乙○○等四人部分，因尚有證據須調查，
    爰由本院再開辯論後另行審結，附此敘明。
三、又被告甲○○、庚○○、辛○○等三人行為後，中華民國96
    年罪犯減刑條例條96年7 月4 日制定公布，並自96年7 月16
    日施行，而按犯罪在中華民國96年4 月24日以前者，除本條
    例另有規定外，依下列規定減刑：一、死刑減為無期徒刑。
    二、無期徒刑減為有期徒刑二十年。三、有期徒刑、拘役或
    罰金，減其刑期或金額二分之一。又依本條例應減刑之罪，
    未經判決確定者，於裁判時，減其宣告刑。依前項規定裁判
    時，應於判決主文同時諭知其宣告刑及減得之刑。再犯最重
    本刑為五年以下有期徒刑以下之刑之罪，依本條例規定減為
    六月以下有期徒刑、拘役者，應於為減刑裁判時，併諭知易
    科罰金折算之標準陳中華民國96年罪犯減刑條例第2 條第1
    項、第7 條、第9 於分別定有明文。查被告甲○○、庚○○
    等二人於95年9 月30日起至95年10月1 日，犯刑法第302 條
    第1 項之私行拘禁罪，被告辛○○於95年12月8 日，犯刑法
    第346 條第1 項之恐嚇取財罪，分別經本院判處罪刑等情（
    詳見前述），核與中華民國96年罪犯減刑條例第2 條第1 項
    第3 款規定相符，爰均減其宣告刑二分之一，並皆依同條例
    第9 條、刑法第41條第1 項前段之規定，諭知易科罰金之折
    算標準。
四、依刑事訴訟法第273條之1第1項、299條第1項前段、第310條
    之2、第454條第1項、第2項，刑法第28條、第30 2條第1項
    、第346條第1項、第55條、第47條第1項、第41條第1項前段
    ，中華民國96年罪犯減刑條例第2條第1項、第7條、第9條，
    判決如主文。
五、如不服本判決，得自收受送達之日起10日內向本院提出上訴
    狀（須附繕本）。
本案經檢察官郭季青到庭執行職務。
中　　華　　民　　國　　96　　年　　8 　　月　　20　　日
                  刑事第十九庭  法　官  鄧雅心
以上正本證明與原本無異
如不服本判決應於送達後10日內向本院提出上訴狀
                                書記官　王小芬
中　　華　　民　　國　　96　　年　　8 　　月　　20　　日
附錄本案論罪科刑法條
中華民國刑法第三百零二條
私行拘禁或以其他非法方法，剝奪人之行動自由者，處五年以下
有期徒刑、拘役或三百元以下罰金。
因而致人於死者，處無期徒刑或七年以上有期徒刑，致重傷者，
處三年以上十年以下有期徒刑。
第一項之未遂犯罰之。
中華民國刑法第三百四十六條
意圖為自己或第三人不法之所有，以恐嚇使人將本人或第三人之
物交付者，處六月以上五年以下有期徒刑，得併科一千元以下罰
金。
以前項方法得財產上不法之利益，或使第三人得之者，亦同。
前二項之未遂犯罰之。
